臺灣高等法院刑事裁定
107年度金上重訴字第44號
上  訴  人  
即  被  告  姚志宏


選任辯護人  林凱律師
            林宜萍律師
上列上訴人即被告因違反銀行法等案件，前經限制出境、出海，
本院裁定如下：
    主  文
姚志宏自民國壹佰壹拾壹年貳月柒日起延長限制出境、出海至民
國壹佰壹拾壹年貳月拾日止。
    理  由
一、上訴人即被告姚志宏（下稱被告）因違反銀行法等上訴案件
    ，前經本院認其犯罪嫌疑重大，且有刑事訴訟法第93條之2
    第1項第2款之情形，並有繼續限制出境、出海之必要，爰裁
    定自民國110年6月7日起延長限制出境、出海8月，合先敘明
    。
二、按被告犯罪嫌疑重大，而有下列各款情形之一者，必要時檢
    察官或法官得逕行限制出境、出海。但所犯係最重本刑為拘
    役或專科罰金之案件，不得逕行限制之：（一）無一定之住
    、居所者。（二）有相當理由足認有逃亡之虞者。（三）有
    相當理由足認有湮滅、偽造、變造證據或勾串共犯或證人之
    虞者；審判中限制出境、出海每次不得逾8月，犯最重本刑
    為有期徒刑10年以下之罪者，累計不得逾5年；其餘之罪，
    累計不得逾10年，刑事訴訟法第93條之2第1項、第93條之3
    第2項後段分別定有明文。　
三、經查：
（一）被告因違反銀行法等案件，經臺灣新北地方檢察署檢察官
      提起公訴，並由臺灣新北地方法院以106年度金重訴字第1
      號判決（下稱原審判決）判處有期徒刑8年6月、4年2月、
      3年6月、4年、5年6月、7年6月、4年10月、4年4月，應執
      行有期徒刑15年後，被告不服提起上訴，現由本院以107
      年度金上重訴字第44號案件撤銷原判決，判處姚志宏共同
      犯銀行法第125條之3第1項之詐欺取財罪，處有期徒刑8年
      ，並諭知未扣案犯罪所得新臺幣（下同）9,380萬3,291元
      及591萬9,097.04美元應予沒收、追徵，被告復已提起上
      訴。
（二）茲因被告上開限制出境、出海期間將於111年2月6日屆滿
      。本院審核全案相關事證，並詢問被告及選任辯護人之意
      見後，認依據本案卷內各項證據，被告涉犯銀行法第125
      條之3第1項之詐欺取財（達新臺幣1億元以上）罪、修正
      前及修正後刑法第339條第1項詐欺取財罪、刑法第201條
      第1項偽造有價證券罪、第216條及第215條之行使業務上
      登載不實文書罪、商業會計法第71條第1款填製不實會計
      憑證罪等，業經本院判決有罪，雖被告已提起上訴，然其
      犯罪嫌疑實屬重大。其次，被告所涉銀行法第125條之3第
      1項之罪，法定刑為3年以上10年以下有期徒刑，刑度非輕
      ，且被告業經本院判處上揭罪刑在案，同時諭知未扣案之
      高額犯罪所得應予沒收及追徵在案，參以被訴重罪、被判
      重刑常伴有逃亡之高度可能，此乃趨吉避凶、脫免刑責、
      不甘受罰之基本人性，被告逃匿境外規避審判及刑罰執行
      之可能性甚高，有相當理由足認被告仍有逃亡之虞。另依
      據比例原則，衡酌本案仍在最高法院審理中、尚未確定，
      及國家審判權及刑罰執行權遂行之公益考量、被告居住及
      遷徙自由權受限制之程度，兼衡被告所涉本案犯罪情節與
      所犯罪名，是本院認依目前訴訟進度，仍有繼續對被告施
      以限制出境、出海之必要，且被告所犯均係最重本刑10年
      以下有期徒刑之罪，及本案於106年2月10日即繫屬於臺灣
      新北地方法院，是經計算後，被告受限制出境、出海之期
      間將於111年2月10日屆滿5年，爰裁定如主文所示。
（三）至被告之選任辯護人雖為被告辯稱：被告之生活重心及家
      人均在臺灣，且有穩定之工作，並於偵查中已以100萬元
      交保，應足擔保無逃亡之虞。況被告除自己借款與佳朗公
      司外，亦向民間借款，導致自身負債累累，顯無能力逃亡
      。是以，請准予不再為限制出境出海之強制處分云云，然
      就我國司法實務經驗以觀，被告於偵、審程序中業經具保
      ，且於國內尚有家人、工作之情況下，仍不顧國內事業、
      財產及親人而棄保潛逃出境，致案件無法續行或執行之情
      事，不勝枚舉，是審酌被告有無逃亡之可能，與被告於先
      前是否曾具保、國內有無工作、親人、財產等無必然關係
      ，實無從以於偵查中業經具保及家人、朋友、工作均在臺
      灣等理由，遽認被告無逃亡之虞，另辯護人上揭所陳：被
      告顯已負債累累等情事，亦與被告將來是否有藉由出境、
      出海機會逃匿國外之可能性並無必然關聯，亦未能擔保日
      後審理或執行之順利進行，是辯護人上開所辯，實難憑採
      。
據上論斷，應依刑事訴訟法第93條之3第2項後段，裁定如主文。
中　　華　　民　　國　　111 　年　　1 　　月　　21　　日
  　　　　　　    刑事第二十四庭審判長法　官  陳德民  
　　  　　　　　　　　                法  官  鄭富城  
  　　　　　　　　　　                法  官  葉力旗   
以上正本證明與原本無異。
如不服本裁定，應於收受送達後五日內向本院提出抗告狀。
                                      書記官  王心琳
中　　華　　民　　國　　111 　年　　1 　　月　　21　　日